【裁判字號】    88,易,2468
【裁判日期】    890306
【裁判案由】    傷害
【裁判全文】
臺灣桃園地方法院刑事判決                        八十八年度易字第二四六八號
    公  訴  人  臺灣桃園地方法院檢察署檢察官
    被      告  戊○○
                丙○○
                乙○○
                丁○○
右列被告因傷害案件，經檢察官提起公訴（八十八年度偵字第一二六一一號），本院
判決如左：
    主  文
戊○○共同傷害人之身體，處有期徒刑陸月，如易科罰金以參佰元折算壹日；緩刑參
年。
丙○○共同傷害人之身體，處有期徒刑陸月，如易科罰金以參佰元折算壹日；緩刑參
年。
乙○○傷害人之身體，處有期徒刑貳月，如易科罰金以參佰元折算壹日；緩刑貳年。
丁○○無罪。
    事  實
一、戊○○、丙○○係父子，乙○○、丁○○係叔姪，四人皆為宗親關係。戊○○與
    乙○○平日互有怨隙，因於民國八十八年三月十八日雙方共同參加家族喪禮時，
    戊○○、丙○○竟邀集其餘不詳年籍姓名之六名成年男子，基於共同傷害犯意之
    聯絡，於該日上午十時三十分許，在桃園縣楊梅鎮○○路高速公路橋下，戊○○
    、丙○○以拳打腳踢、其餘六人或拳打腳踢或持棍棒，共同毆打乙○○，待丁○○前往勸阻，亦同遭共同毆打，致乙○○受有右臉部挫傷併瘀青（五乘五公分）
    、上背部二處挫傷併積血（八乘四公分、八乘三公分）、右間扭傷等傷害，丁○○則受有右耳瘀青之傷害；又嗣於同日，在桃園縣楊梅鎮○○路三０七巷五弄口
    ，丙○○與乙○○再發生爭執，乙○○並基於傷害之故意出拳打丙○○，丙○○
    以手抵擋，並展開拉扯，致受有左手第三、四、五指挫傷及左肘扭傷傷害。
二、案經丙○○、乙○○、丁○○訴由桃園縣警察局楊梅分局報告台灣桃園地方法院
    檢察署檢察官偵查起訴。
    理  由
一、被告戊○○、丙○○部分：訊之被告戊○○、丙○○矢口否認有共同毆打被告乙○○、丁○○之事實，辯稱係乙○○與他人之糾紛，伊等並未參與毆打云云。惟
    查，被告戊○○、丙○○共同於其餘六人毆打被告乙○○、丁○○之事實，業據
    被告乙○○、丁○○於警訊、偵查及本院審理中指訴綦祥，且核與證人即目賭經
    過之甲○○、林鴻財於本院審理中證述明確及情節互核相符，又分別被告乙○○
    、丁○○被毆受傷之診斷證明書各一紙附卷可稽，是事證明確，被告戊○○、丙○○之傷害犯行堪以認定。
二、被告乙○○部分: 訊據被告乙○○亦矢口否認有傷害被告丙○○之事實，惟被告
    丙○○不但對被告乙○○如何出手與伊拉扯，已於警訊及本院審理中指訴明確，
    並有證人即目睹經過之己○○於本院審理中結證稱: 「乙○○用拳頭打丙○○，
    我當時站在旁邊，．．．．．丙○○有出手擋拳頭。」等語明確，另亦有驗傷診
    斷書一紙在卷可參，被告乙○○之傷害犯行亦同堪認定。
三、核被告戊○○、丙○○、乙○○所為，均係犯刑法第二百七十七條第一項之傷害
    罪。被告戊○○、丙○○與該六名不詳姓名男子間，有意思聯絡及行為分擔，均
    為共同正犯。爰審酌被告等犯罪動機、目的、手段、所生之危害及犯後之態度並
    考量被告等均為同宗近親等一切情狀，分別量處如主文所示之刑，並諭知易科罰
    金之折算標準，以示懲儆。又被告戊○○、丙○○、乙○○等前均未曾受有期徒
    刑以上刑之宣告，均因一時失慮，偶罹刑典，況被告等均為同宗近親，期為日後
    留有修好之機，經此刑之宣告後，應知警惕而無再犯之虞，本院因認暫不執行其
    刑為當，被告戊○○、丙○○分別予以宣告緩刑三年及被告乙○○緩刑二年，用
    啟自新。
四、公訴意旨另以：被告丁○○與被告乙○○基於共同之犯意聯絡，共同毆打丙○○
    ，因認被告丁○○涉有刑法第二百七十七條第一項之傷害罪嫌。
五、按犯罪事實，應依證據認定之，無證據不得推定其犯罪事實。又不能證明被告犯
    罪者，應諭知無罪之判決，刑事訴訟法第一百五十四條、第三百零一條第一項分
    別定有明文。本件公訴人認被告丁○○涉有右揭犯行，係以丙○○、戊○○二人
    及證人己○○於警訊中之證述為主要論據，惟訊據被告丁○○堅詞否認有何傷害
    犯行，且證人己○○於本院審理中證稱：被告丁○○僅有勸阻拉扯，有無打人伊
    不知道等語。是公訴人所舉之證據，不足以證明被告丁○○確有傷害犯行，此外
    並無堅強之證據證明被告丁○○有公訴人所指之犯行，依上說明，應諭知無罪之
    判決。
據上論斷，應依刑事訴訟法第二百九十九條第一項前段、第三百零一條第一項，刑法
第二十八條、第二百七十七條第一項、第四十一條、第七十四條第一款，罰金罰鍰提
高標準條例第一條前段、第二條，判決如文。
本案經檢察官呂寧莉到庭執行職務。
中      華      民      國      八十九      年     三     月     六     日
                                臺灣桃園地方法院刑事第四庭
                                    法  官  吳俊螢
右正本證明與原本無異。
如不服本判決，應於判決送達後十日內向本院提出上訴狀( 應附繕本 )，上訴於
臺灣高等法院。
                                    書記官  魏慧夷
中      華      民      國      八十九      年      三    月      八    日
附錄法條：
刑法第二百七十七條
傷害人之身體或健康者，處三年以下有期徒刑，拘役或一千元以下罰金。
犯前項之罪，因而致人於死者，處無期徒或七年以上有期徒刑，致重傷者，處三年以
上、十年以下有期徒刑。


司法院資訊處製作；財團法人民間司法改革基金會備份。
